【裁判字號】    97,交抗,409
【裁判日期】    970812
【裁判案由】    聲明異議
【裁判全文】
臺灣高等法院高雄分院刑事裁定         97年度交抗字第409號
抗告人即
受處分人    甲○○
上列抗告人因違反道路交通管理處罰條例聲明異議案件，不服臺
灣高雄地方法院中華民國97年7 月4 日裁定（97年度交聲字第82
8 號），提起抗告，本院裁定如下：
    主  文
抗告駁回。
    理  由
一、抗告意旨略以：原裁定理由四之第(二)、(三)項略以：異議人抗
    辯未闖紅燈一節，法院傳訊舉發本件交通違規事件之員警凌
    宏達及一同執行勤務莊凱雯二人到庭結證稱當時其站在平鎮
    市○○路與建安路口約40到50公尺且均能看到金陵路上之交
    通號誌，而當時看見金陵路口號誌顯示紅燈，且異議人駕駛
    ZR-8796 號自小客車穿越，當場開單舉發異議人。異議人稱
    員警凌宏達及一同執行勤務莊凱雯當時所在之位置於金陵路
    與建安路口約140 到150 公尺處，異議人認為員警目視攔查
    之處並無法看見異議人違規穿越道路交通號誌及停止線，因
    為員警取締之處距離異議人穿越燈號與停止線140 到150 公
    尺，且該路段是一條右轉弧形道路，當時異議人因日後需聲
    明異議，當時即用手機拍攝，且提出異議，並與當日實地丈
    量到交通號誌及停止線確定140 到150 公尺。原裁定未為詳
    查，駁回異議，為此提起抗告云云。
二、原處分意旨略以：受處分人即異議人甲○○於民國97年4 月
    5 日14時25分許，駕駛車牌號碼ZR-8796 號自用小客車，行
    經設有燈光號誌管制之桃園縣平鎮市○○路與建安路路口闖
    紅燈，經員警當場舉發，因而裁罰新臺幣（下同）2700元，
    並記違規點數3 點。
三、聲明異議意旨略以：異議人確實有於舉發時間，駕駛車牌號
    碼ZR-8796 號自用小客車，行經桃園縣平鎮市○○路與建安
    路路口，但絕無可能闖越紅燈。舉發員警所在位置根本無法
    看見異議人違規闖越紅燈之燈號及停止線，異議人為此不服
    原裁處，爰提起本件異議，請求撤銷原處分，另為不罰之裁
    決等語。
四、按汽車駕駛人，行經有燈光號誌管制之交岔路口闖紅燈者，
    處新臺幣1800元以上5400元以下罰鍰，並記違規點數3 點，
    道路交通管理處罰條例第53條第1 項及第63條第1 項第3 款
    分別定有明文。經查：
  (一)抗告人即受處分人甲○○（下稱受處分人）於民國97年4 月
    5 日14時25分許，駕駛車牌號碼ZR-8796 號自用小客車，行
    經設有燈光號誌管制之桃園縣平鎮市○○路與建安路路口闖
    紅燈，經員警當場舉發，並經原處分機關裁罰新臺幣（下同
    ）2700元之事實，有高雄市政府交通局97年4 月21日以高市
    交裁字第裁32-DB0000000號裁決書、桃園縣政府警察局舉發
    違反道路交通管理事件通知單在卷可參。
  (二)至於受處分人抗辯其並未闖紅燈，當時員警目視攔查之處並
    無法看見受處分人違規穿越道路交通號誌及停止線云云。惟
    查，經原審傳訊舉發本件交通違規事件之警員凌宏達到庭結
    證稱：上開舉發之時，伊與莊凱雯一起執行勤務，伊站在距
    離金陵路、建安路路口處約40到50公尺處，伊當時看見金陵
    路之交通號誌已經顯示紅燈，異議人才駕駛ZR-8796 號自用
    小客車穿越，伊當場開單舉發異議人等語（見原審卷第51-5
    2 頁）；另員警莊凱雯亦到庭結證稱：上開舉發之時，伊與
    凌宏達一起執行勤務，伊站在距離金陵路、建安路路口處約
    50公尺處，伊可以清楚看見金陵路之交通號誌，當時伊看見
    交通號誌已經顯示紅燈了，異議人才駕車通過，將異議人攔
    停後，異議人指稱現場另有車牌號碼7350-MN 號車輛也有闖
    紅燈，所以伊就當場開單舉發該車牌號碼7350-MN 號車輛等
    語（見原審卷第61-62 頁）。再查，員警執行勤務，維護交
    通秩序，一旦發現民眾違反道路交通管理處罰條例之規定，
    依法取締舉發，乃其職責所在。本件舉發員警凌宏達、莊凱
    雯與受處分人從無怨隙，應無捏造事實誣指受處分人，甚或
    甘冒受偽證罪追訴之險，是渠二人上開證詞，應符事實。參
    以於舉發時地確實尚有車牌號碼7350-MN 號自小客車有闖紅
    燈之違規，有交通部公路總局新竹區監理所中壢監理站竹監
    壢字第0973004418號函、桃園縣政府警察局平鎮分局平警分
    交字第0976016200號函暨桃園縣政府警察局舉發違反道路交
    通管理事件通知單在卷可稽，足認警員凌宏達、莊凱雯於原
    審之證詞，堪可採信。故受處分人於上開時、地確有「行經
    設有燈光號誌管制之路口闖紅燈」之違規行為，應堪認定。
  (三)受處分人雖稱警員凌宏達、莊凱雯所站立之位置，距離路口
    140 到150 公尺，無法看見受處分人違規闖越紅燈之燈號及
    停止線，應認本件舉發有誤云云。惟查：依警員凌宏達、莊
    凱雯所證述，渠等取締站立位置並非距離路口140 、150 公
    尺，而係約40至50公尺，渠等均有親眼看見受處分人闖越紅
    燈之行為，參以警員依法執行交通取締之勤務，豈會故意站
    立在看不到交通號誌或停止線之位置？衡理站立在視角可及
    之角度，以方便取締交通違規，如此始符合常情。準此，足
    認受處分人前揭辯詞，顯屬無稽，尚難採信。
五、綜上所述，受處分人於上開時、地有「行經設有燈光號誌管
    制之路口闖紅燈」之違規行為既可認定，原審依道路交通管
    理處罰條例第53條第1 項及第63條第1 項第3 款等規定，裁
    定駁回受處分人之異議，核無違誤。抗告人仍執陳詞提起抗
    告，並無理由，應予駁回。
六、據上論結，應依道路交通案件處理辦法第26條，刑事訴訟法
    第412 條，裁定如主文。
中    華    民    國    97    年    8     月    12    日
                  刑事第八庭    審判長法  官  李炫德
                                      法  官  李政庭
                                      法  官  陳志銘
以上正本證明與原本無異。
不得抗告。
中    華    民    國    97    年    8     月    12    日
                                      書記官  盧雅婷


司法院資訊處製作；財團法人民間司法改革基金會備份。
